【裁判字號】    90,交聲,100
【裁判日期】    900330
【裁判案由】    聲明異議
【裁判全文】
臺灣高雄地方法院交通事件裁定                      九十年度交聲字第一○○號
    原處分機關  高雄市交通事件裁決所
    異  議  人  甲○○
右列異議人因違反道路交通管理處罰條例案件，對於高雄市交通事件裁決所所為之處
分（高市交裁字第駕裁00－00000號），聲明異議，本院裁定如左：
    主  文
異議駁回。
    理  由
一、本件異議意旨係以：本案裁決書僅載明不依標誌、標線、號誌指示轉彎，未載明
    人、事、時、地、物，異議人根本不知有上述違規事實，異議人生活空間幾全集
    中於北部，對於是否曾於案發時地，曾於高雄存疑。本案裁決日期為民國八十九
    年十二月二十七日，似為規避行政程序法之實施，且本案罰鍰時效是否類推適用
    刑法罰金一年追訴時效云云。
二、按汽車駕駛人轉彎不依標誌、標線、號誌行駛者，處二百元以上六百元以下罰鍰
    （即新臺幣六百元以上一千八百元以下），道路交通管理處罰條例第四十八條第
    二款定有明文。經查，本件異議人於八十八年五月二十七日上午八時十五分許，
    駕駛車牌號碼ＨＮ－七八二七號自小客車，途經台北市○○○路○段及四維路口
    ，違規左轉，遭台北市政府警察局大安分局舉發等情，業據異議人提出為其所收
    受之台北市政府警察局舉發違反道路交通管理事件通知單一紙在卷可資佐證，且
    依前開舉發通知單形式所載，異議人尚於收受通知聯簽章，是異議人辯稱不知有
    上述違規事實云云，尚非可採。此外，復有台北市政府警察局八十八年五月二十
    七日北市警交Ｂ字第○○五○四一八號舉發違反道路交通管理事件通知單一紙
    附卷可證。異議人所駕駛之前開自小客車，既係在台北市○○○路○段及四維路
    口之道路行駛時，為警當場舉發，依諸上開說明，裁決機關引用道路交通管理處
    罰條例第四十八條第二款之規定予以處罰，並無不當。另本件異議人違規時間，
    雖係於八十八年五月二十七日，而高雄市交通裁決所雖遲於九十年一月九日始將
    裁決書送達異議人，惟觀諸道路交通管理處罰條例之法條，並無類如刑法「追訴
    權時效」之規定，亦與規避行政程序法規定無涉，是高雄市交通裁決所上開所為
    之裁決於法尚無違誤。綜上所述，原處分機關據以援引上開規定，裁處異議人罰
    鍰新臺幣一千八百元，依法並無不當，異議人所為異議為無理由，應予以駁回。
三、據上論斷，應依道路交通案件處理辦法第十九條，裁定如主文。
中  華      民      國    九十      年      三      月     三十     日
                                  臺灣高雄方法院交通法庭
                                      法    官  張 維 君
右正本證明與原本無異。
如不服本裁定，應於裁定送達後五日內，向本院提出抗告狀。
                                      書 記 官  趙 美 玲
中      華      民      國    九十      年      三      月     三十     日


司法院資訊處製作；財團法人民間司法改革基金會備份。
